【裁判字號】    98,易,1509
【裁判日期】    980709
【裁判案由】    妨害名譽
【裁判全文】
臺灣臺中地方法院刑事判決              98年度易字第1509號
公  訴  人  臺灣臺中地方法院檢察署檢察官
被      告  乙○○
上列被告因妨害名譽案件，經檢察官提起公訴（98年度偵字第
2294號），本院判決如下：
    主    文
乙○○犯誹謗罪，處拘役參拾日，如易科罰金，以新台幣壹仟元
折算壹日；又犯誹謗罪，處拘役肆拾日，如易科罰金，以新台幣
壹仟元折算壹日；應執行拘役陸拾日，如易科罰金，以新台幣壹
仟元折算壹日。
    事    實
一、乙○○為丙○○之妹婿，2人間有感情糾紛。乙○○多次要
    求丙○○談判未果後，竟意圖散播於眾，於民國97年12月8
    日夜間7時許，在丙○○位於臺中縣東勢鎮○○街61號之住
    處倉庫前，在此等不特定人得共見共聞之場所，向在場之黃
    淑梅、蕭文生及外號「阿春」之女工指摘及傳述「要小心這
    個女人，為了達到她的目的，只要有錢就可以和男人睡覺」
    等僅涉及私德與公益無關之言語，足以毀損丙○○之名譽。
    又意圖散播於眾，97年12月16日中午12時30分許，在丙○○
    位於臺中縣東勢鎮○○街61號之住處門前，在此等不特定人
    得共見共聞之場所，向在場之甲○○○及王松科，指摘及傳
    述「丙○○的公公會拿錢給丙○○叫丙○○跟公公睡覺....
    小心丙○○把財產賣掉回越南」等僅涉及私德與公益無關之
    言語，足以毀損丙○○之名譽。
二、案經丙○○訴由臺中縣警察局東勢分局報請臺灣臺中地方法
    院檢察署檢察官偵查起訴。
    理    由
一、證人蕭文生、甲○○○、王科松及丙○○等人在警詢及偵查
    中之陳述，係被告以外之人於審判外之陳述，當事人於本院
    調查證據時，知有刑事訴訟法第159條第1項不得為證據之情
    形，而未於言詞辯論終結前聲明異議，視為同意作為證據，
    且本院審酌該言詞陳述，係陳述其等之見聞，且與被告並無
    素怨，應非攀誣之陳訴，本院認為其作成時之情況為適當，
    而得為證據，合先敘明。
二、訊據被告乙○○矢口否認有前揭犯行，辯稱，事實內容不是
    這樣，當天伊是講要小心這個女人，他為了要達到目的，會
    跟男人睡覺，他為了自己的目的，跟伊在一起，讓他妹妹跟
    伊假結婚來台，這件事也被判刑了，伊想警告他們要小心這
    個女人，伊在九十五年的時候跟丙○○交往，跟他妹妹假結
    婚是在九十六年的時候，九十七年的時候，他妹妹才來臺灣
    云云。惟查，被告有前揭犯行，業據被告於本院審理中陳稱
    ，伊所說的都是事實等語，核與證人蕭文生、甲○○○、王
    科松及丙○○等人在警詢及偵查中之陳述，與證人甲○○○
    於本院審理中之陳述相符，被告有前揭犯行應可認定，且前
    揭事實均係涉及告訴人丙○○之私德，而與公益無涉，並足
    以使告訴人在社會上之評價因此降低，被告指摘之事，確有
    毀損告訴人之名譽，被告尚且供稱其係為警告他人小心告訴
    人，足見被告有散布於眾之意圖，被告所辯應係卸責之詞，
    不足採信，此外復有現場照片在卷足稽，事證明確，被告犯
    行洵堪認定。
二、核被告所為，均係犯刑法第310條第1項之誹謗罪。被告2 次
    犯行，犯意各別，應予分論併罰，爰審酌被告素行良好，未
    有犯罪前科，有台灣高等法院被告前案紀錄表在卷可參，其
    犯罪動機、所生損害、智識，及犯後否認犯罪，未見悔意等
    一切情狀，量處如主文所示之刑，並定其應執行刑，及均諭
    知易科罰金之折算標準。
三、據上論斷，應依刑事訴訟法第二百九十九條第一項前段，刑
    法第三百十條第一項、第四十一條第一項前段、第五十一條
    第六款，刑法施行法第一條之一，判決如主文。
中    華    民    國    98    年    7     月    9     日
                  刑事第一庭    法  官  林清鈞
以上正本證明與原本無異。
如不服本判決應於收受判決後10日內向本院提出上訴書狀，並應
敘述具體理由；其未敘述上訴理由者，應於上訴期間屆滿後20日
內向本院補提理由書（均須按他造當事人之人數附繕本）「切勿
逕送上級法院」。
                                書記官  陳貴卿
中    華    民    國    98    年    7     月    9     日
附錄論罪科刑法條
中華民國刑法第310條第1項
意圖散布於眾，而指摘或傳述足以毀損他人名譽之事者，為誹謗
罪，處 1 年以下有期徒刑、拘役或 5 百元以下罰金。


司法院資訊處製作；財團法人民間司法改革基金會備份。
